Minutes et répertoires du notaire Marie Ludovic HUSSENOT-DESENONGES, 18 août 1886 - 22 octobre 1913 (étude XXXVII)
Archives nationales (France)
- Minutes de Marie Ludovic HUSSENOT-DESENONGES, 18 août 1886 - 22 octobre 1913; MC/ET/XXXVII/1207 - MC/ET/XXXVII/2622
  - Minutes. 1907, 9 juillet - 11 juillet, 9 juillet - 11 juillet 1907; MC/ET/XXXVII/2164; registre
  - Minutes. 1907, 12 juillet - 13 juillet, 12 juillet - 13 juillet 1907; MC/ET/XXXVII/2165; registre
  - Minutes. 1907, 16 juillet - 18 juillet, 16 juillet - 18 juillet 1907; MC/ET/XXXVII/2166; registre
  - Minutes. 1907, 19 juillet - 23 juillet, 19 juillet - 23 juillet 1907; MC/ET/XXXVII/2167; registre
  - Minutes. 1907, 24 juillet - 25 juillet, 24 juillet - 25 juillet 1907; MC/ET/XXXVII/2168; registre
  - Minutes. 1907, 26 juillet - 29 juillet, 26 juillet - 29 juillet 1907; MC/ET/XXXVII/2169; registre
  - Minutes. 1907, 30 juillet - 31 juillet, 30 juillet - 31 juillet 1907; MC/ET/XXXVII/2170; registre
  - Minutes. 1907, 1er août - 6 août, 1er août - 6 août 1907; MC/ET/XXXVII/2171; registre
  - Minutes. 1907, 7 août - 12 août, 7 août - 12 août 1907; MC/ET/XXXVII/2172; registre
  - Minutes. 1907, 13 août - 16 août, 13 août - 16 août 1907; MC/ET/XXXVII/2173; registre
  - Minutes. 1907, 17 août - 22 août, 17 août - 22 août 1907; MC/ET/XXXVII/2174; registre
  - Minutes. 1907, 23 août - 27 août, 23 août - 27 août 1907; MC/ET/XXXVII/2175; registre
  - Minutes. 1907, 27 août - 31 août, 27 août - 31 août 1907; MC/ET/XXXVII/2176; registre
  - Minutes. 1907, 2 septembre - 5 septembre, 2 septembre - 5 septembre 1907; MC/ET/XXXVII/2177; registre
  - Minutes. 1907, 6 septembre - 10 septembre, 6 septembre - 10 septembre 1907; MC/ET/XXXVII/2178; registre
  - Minutes. 1907, 11 septembre - 14 septembre, 11 septembre - 14 septembre 1907; MC/ET/XXXVII/2179; registre
  - Minutes. 1907, 16 septembre - 20 septembre, 16 septembre - 20 septembre 1907; MC/ET/XXXVII/2180; registre
  - Minutes. 1907, 21 septembre - 24 septembre, 21 septembre - 24 septembre 1907; MC/ET/XXXVII/2181; registre
  - Minutes. 1907, 25 septembre - 30 septembre, 25 septembre - 30 septembre 1907; MC/ET/XXXVII/2182; registre
  - Minutes. 1907, 1er octobre - 4 octobre, 1er octobre - 4 octobre 1907; MC/ET/XXXVII/2183; registre
  - Minutes. 1907, 5 octobre - 10 octobre, 5 octobre - 10 octobre 1907; MC/ET/XXXVII/2184; registre
  - Minutes. 1907, 11 octobre - 14 octobre, 11 octobre - 14 octobre 1907; MC/ET/XXXVII/2185; registre
  - Minutes. 1907, 15 octobre - 16 octobre, 15 octobre - 16 octobre 1907; MC/ET/XXXVII/2186; registre
  - Minutes. 1907, 17 octobre - 19 octobre, 17 octobre - 19 octobre 1907; MC/ET/XXXVII/2187; registre
  - Minutes. 1907, 21 octobre - 23 octobre, 21 octobre - 23 octobre 1907; MC/ET/XXXVII/2188; registre
  - Minutes. 1907, 24 octobre - 26 octobre, 24 octobre - 26 octobre 1907; MC/ET/XXXVII/2189; registre
  - Minutes. 1907, 28 octobre - 31 octobre, 28 octobre - 31 octobre 1907; MC/ET/XXXVII/2190; registre
  - Minutes. 1907, 4 novembre - 6 novembre, 4 novembre - 6 novembre 1907; MC/ET/XXXVII/2191; registre
  - Minutes. 1907, 7 novembre - 9 novembre, 7 novembre - 9 novembre 1907; MC/ET/XXXVII/2192; registre
  - Minutes. 1907, 11 novembre - 13 novembre, 11 novembre - 13 novembre 1907; MC/ET/XXXVII/2193; registre
  - Minutes. 1907, 14 novembre - 15 novembre, 14 novembre - 15 novembre 1907; MC/ET/XXXVII/2194; registre
  - Minutes. 1907, 16 novembre - 18 novembre, 16 novembre - 18 novembre 1907; MC/ET/XXXVII/2195; registre
  - Minutes. 1907, 19 novembre - 20 novembre, 19 novembre - 20 novembre 1907; MC/ET/XXXVII/2196; registre
  - Minutes. 1907, 21 novembre - 22 novembre, 21 novembre - 22 novembre 1907; MC/ET/XXXVII/2197; registre
  - Minutes. 1907, 23 novembre - 25 novembre, 23 novembre - 25 novembre 1907; MC/ET/XXXVII/2198; registre
  - Minutes. 1907, 26 novembre - 28 novembre, 26 novembre - 28 novembre 1907; MC/ET/XXXVII/2199; registre
  - Minutes. 1907, 29 novembre - 30 novembre, 29 novembre - 30 novembre 1907; MC/ET/XXXVII/2200; registre
  - Minutes. 1907, 2 décembre - 4 décembre, 2 décembre - 4 décembre 1907; MC/ET/XXXVII/2201; registre
  - Minutes. 1907, 5 décembre - 9 décembre, 5 décembre - 9 décembre 1907; MC/ET/XXXVII/2202; registre
  - Minutes. 1907, 10 décembre - 12 décembre, 10 décembre - 12 décembre 1907; MC/ET/XXXVII/2203; registre
  - Minutes. 1907, 13 décembre - 17 décembre, 13 décembre - 17 décembre 1907; MC/ET/XXXVII/2204; registre
  - Minutes. 1907, 18 décembre - 20 décembre, 18 décembre - 20 décembre 1907; MC/ET/XXXVII/2205; registre
  - Minutes. 1907, 21 décembre - 24 décembre, 21 décembre - 24 décembre 1907; MC/ET/XXXVII/2206; registre
  - Minutes. 1907, 26 décembre - 27 décembre, 26 décembre - 27 décembre 1907; MC/ET/XXXVII/2207; registre
  - Minutes. 1907, 28 décembre - 31 décembre, 28 décembre - 31 décembre 1907; MC/ET/XXXVII/2208; registre
  - Minutes. 1908, 2 janvier - 6 janvier, 2 janvier - 6 janvier 1908; MC/ET/XXXVII/2209; registre
  - Minutes. 1908, 7 janvier - 10 janvier, 7 janvier - 10 janvier 1908; MC/ET/XXXVII/2210; registre
  - Minutes. 1908, 11 janvier - 14 janvier, 11 janvier - 14 janvier 1908; MC/ET/XXXVII/2211; registre
  - Minutes. 1908, 15 janvier - 16 janvier, 15 janvier - 16 janvier 1908; MC/ET/XXXVII/2212; registre
  - Minutes. 1908, 17 janvier - 20 janvier, 17 janvier - 20 janvier 1908; MC/ET/XXXVII/2213; registre
  - Minutes. 1908, 21 janvier - 24 janvier, 21 janvier - 24 janvier 1908; MC/ET/XXXVII/2214; registre
  - Minutes. 1908, 25 janvier - 29 janvier, 25 janvier - 29 janvier 1908; MC/ET/XXXVII/2215; registre
  - Minutes. 1908, 30 janvier - 31 janvier, 30 janvier - 31 janvier 1908; MC/ET/XXXVII/2216; registre
  - Minutes. 1908, 1er février - 4 février, 1er février - 4 février 1908; MC/ET/XXXVII/2217; registre
  - Minutes. 1908, 5 février - 6 février, 5 février - 6 février 1908; MC/ET/XXXVII/2218; registre
  - Minutes. 1908, 7 février - 11 février, 7 février - 11 février 1908; MC/ET/XXXVII/2219; registre
  - Minutes. 1908, 12 février - 13 février, 12 février - 13 février 1908; MC/ET/XXXVII/2220; registre
  - Minutes. 1908, 14 février - 17 février, 14 février - 17 février 1908; MC/ET/XXXVII/2221; registre
  - Minutes. 1908, 18 février - 20 février, 18 février - 20 février 1908; MC/ET/XXXVII/2222; registre
  - Minutes. 1908, 21 février - 24 février, 21 février - 24 février 1908; MC/ET/XXXVII/2223; registre
  - Minutes. 1908, 25 février - 27 février, 25 février - 27 février 1908; MC/ET/XXXVII/2224; registre
  - Minutes. 1908, 28 février - 29 février, 28 février - 29 février 1908; MC/ET/XXXVII/2225; registre
  - Minutes. 1908, 2 mars - 6 mars, 2 mars - 6 mars 1908; MC/ET/XXXVII/2226; registre
  - Minutes. 1908, 7 mars - 9 mars, 7 mars - 9 mars 1908; MC/ET/XXXVII/2227; registre
  - Minutes. 1908, 10 mars, 10 mars 1908; MC/ET/XXXVII/2228; registre
  - Minutes. 1908, 11 mars - 14 mars, 11 mars - 14 mars 1908; MC/ET/XXXVII/2229; registre
  - Minutes. 1908, 16 mars - 19 mars, 16 mars - 19 mars 1908; MC/ET/XXXVII/2230; registre
  - Minutes. 1908, 19 mars - 21 mars, 19 mars - 21 mars 1908; MC/ET/XXXVII/2231; registre
  - Minutes. 1908, 23 mars - 26 mars, 23 mars - 26 mars 1908; MC/ET/XXXVII/2232; registre
  - Minutes. 1908, 27 mars - 31 mars, 27 mars - 31 mars 1908; MC/ET/XXXVII/2233; registre
  - Minutes. 1908, 1er avril - 3 avril, 1er avril - 3 avril 1908; MC/ET/XXXVII/2234; registre
  - Minutes. 1908, 4 avril - 8 avril, 4 avril - 8 avril 1908; MC/ET/XXXVII/2235; registre
  - Minutes. 1908, 9 avril - 10 avril, 9 avril - 10 avril 1908; MC/ET/XXXVII/2236; registre
  - Minutes. 1908, 11 avril - 15 avril, 11 avril - 15 avril 1908; MC/ET/XXXVII/2237; registre
  - Minutes. 1908, 16 avril - 18 avril, 16 avril - 18 avril 1908; MC/ET/XXXVII/2238; registre
  - Minutes. 1908, 21 avril - 25 avril, 21 avril - 25 avril 1908; MC/ET/XXXVII/2239; registre
  - Minutes. 1908, 27 avril - 29 avril, 27 avril - 29 avril 1908; MC/ET/XXXVII/2240; registre
  - Minutes. 1908, 30 avril, 30 avril 1908; MC/ET/XXXVII/2241; registre
  - Minutes. 1908, 1er mai - 2 mai, 1er mai - 2 mai 1908; MC/ET/XXXVII/2242; registre
  - Minutes. 1908, 4 mai - 7 mai, 4 mai - 7 mai 1908; MC/ET/XXXVII/2243; registre
  - Minutes. 1908, 8 mai - 9 mai, 8 mai - 9 mai 1908; MC/ET/XXXVII/2244; registre
  - Minutes. 1908, 11 mai, 11 mai 1908; MC/ET/XXXVII/2245; registre
  - Minutes. 1908, 12 mai - 14 mai, 12 mai - 14 mai 1908; MC/ET/XXXVII/2246; registre
  - Minutes. 1908, 15 mai - 18 mai, 15 mai - 18 mai 1908; MC/ET/XXXVII/2247; registre
  - Minutes. 1908, 19 mai - 20 mai, 19 mai - 20 mai 1908; MC/ET/XXXVII/2248; registre
  - Minutes. 1908, 21 mai - 23 mai, 21 mai - 23 mai 1908; MC/ET/XXXVII/2249; registre
  - Minutes. 1908, 25 mai - 26 mai, 25 mai - 26 mai 1908; MC/ET/XXXVII/2250; registre
  - Minutes. 1908, 27 mai - 30 mai, 27 mai - 30 mai 1908; MC/ET/XXXVII/2251; registre
  - Minutes. 1908, 1er juin - 3 juin, 1er juin - 3 juin 1908; MC/ET/XXXVII/2252; registre
  - Minutes. 1908, 4 juin - 6 juin, 4 juin - 6 juin 1908; MC/ET/XXXVII/2253; registre
  - Minutes. 1908, 9 juin - 12 juin, 9 juin - 12 juin 1908; MC/ET/XXXVII/2254; registre
  - Minutes. 1908, 13 juin - 15 juin, 13 juin - 15 juin 1908; MC/ET/XXXVII/2255; registre
  - Minutes. 1908, 16 juin - 18 juin, 16 juin - 18 juin 1908; MC/ET/XXXVII/2256; registre
  - Minutes. 1908, 19 juin - 22 juin, 19 juin - 22 juin 1908; MC/ET/XXXVII/2257; registre
  - Minutes. 1908, 23 juin - 26 juin, 23 juin - 26 juin 1908; MC/ET/XXXVII/2258; registre
  - Minutes. 1908, 27 juin - 30 juin, 27 juin - 30 juin 1908; MC/ET/XXXVII/2259; registre
  - Minutes. 1908, 1er juillet - 3 juillet, 1er juillet - 3 juillet 1908; MC/ET/XXXVII/2260; registre
  - Minutes. 1908, 4 juillet - 6 juillet, 4 juillet - 6 juillet 1908; MC/ET/XXXVII/2261; registre
  - Minutes. 1908, 7 juillet - 8 juillet, 7 juillet - 8 juillet 1908; MC/ET/XXXVII/2262; registre
  - Minutes. 1908, 9 juillet - 15 juillet, 9 juillet - 15 juillet 1908; MC/ET/XXXVII/2263; registre
  - Minutes. 1908, 16 juillet - 22 juillet, 16 juillet - 22 juillet 1908; MC/ET/XXXVII/2264; registre
  - Minutes. 1908, 23 juillet - 24 juillet, 23 juillet - 24 juillet 1908; MC/ET/XXXVII/2265; registre
  - Minutes. 1908, 25 juillet - 31 juillet, 25 juillet - 31 juillet 1908; MC/ET/XXXVII/2266; registre
  - Minutes. 1908, 1er août - 6 août, 1er août - 6 août 1908; MC/ET/XXXVII/2267; registre
  - Minutes. 1908, 7 août - 8 août, 7 août - 8 août 1908; MC/ET/XXXVII/2268; registre
  - Minutes. 1908, 10 août - 13 août, 10 août - 13 août 1908; MC/ET/XXXVII/2269; registre
  - Minutes. 1908, 14 août - 18 août, 14 août - 18 août 1908; MC/ET/XXXVII/2270; registre
  - Minutes. 1908, 19 août - 25 août, 19 août - 25 août 1908; MC/ET/XXXVII/2271; registre
  - Minutes. 1908, 26 août - 29 août, 26 août - 29 août 1908; MC/ET/XXXVII/2272; registre
  - Minutes. 1908, 1er septembre - 5 septembre, 1er septembre - 5 septembre 1908; MC/ET/XXXVII/2273; registre
  - Minutes. 1908, 7 septembre - 9 septembre, 7 septembre - 9 septembre 1908; MC/ET/XXXVII/2274; registre
  - Minutes. 1908, 10 septembre - 15 septembre, 10 septembre - 15 septembre 1908; MC/ET/XXXVII/2275; registre
  - Minutes. 1908, 16 septembre - 19 septembre, 16 septembre - 19 septembre 1908; MC/ET/XXXVII/2276; registre
  - Minutes. 1908, 21 septembre - 23 septembre, 21 septembre - 23 septembre 1908; MC/ET/XXXVII/2277; registre
  - Minutes. 1908, 24 septembre - 26 septembre, 24 septembre - 26 septembre 1908; MC/ET/XXXVII/2278; registre
  - Minutes. 1908, 28 septembre - 30 septembre, 28 septembre - 30 septembre 1908; MC/ET/XXXVII/2279; registre
  - Minutes. 1908, 1er octobre - 5 octobre, 1er octobre - 5 octobre 1908; MC/ET/XXXVII/2280; registre
  - Minutes. 1908, 6 octobre - 8 octobre, 6 octobre - 8 octobre 1908; MC/ET/XXXVII/2281; registre
  - Minutes. 1908, 9 octobre - 12 octobre, 9 octobre - 12 octobre 1908; MC/ET/XXXVII/2282; registre
  - Minutes. 1908, 13 octobre - 16 octobre, 13 octobre - 16 octobre 1908; MC/ET/XXXVII/2283; registre
  - Minutes. 1908, 17 octobre - 20 octobre, 17 octobre - 20 octobre 1908; MC/ET/XXXVII/2284; registre
  - Minutes. 1908, 21 octobre - 22 octobre, 21 octobre - 22 octobre 1908; MC/ET/XXXVII/2285; registre
  - Minutes. 1908, 23 octobre - 26 octobre, 23 octobre - 26 octobre 1908; MC/ET/XXXVII/2286; registre
  - Minutes. 1908, 27 octobre - 31 octobre, 27 octobre - 31 octobre 1908; MC/ET/XXXVII/2287; registre
  - Minutes. 1908, 3 novembre - 6 novembre, 3 novembre - 6 novembre 1908; MC/ET/XXXVII/2288; registre
  - Minutes. 1908, 7 novembre - 10 novembre, 7 novembre - 10 novembre 1908; MC/ET/XXXVII/2289; registre
  - Minutes. 1908, 11 novembre - 12 novembre, 11 novembre - 12 novembre 1908; MC/ET/XXXVII/2290; registre
  - Minutes. 1908, 13 novembre, 13 novembre 1908; MC/ET/XXXVII/2291; registre
  - Minutes. 1908, 14 novembre - 17 novembre, 14 novembre - 17 novembre 1908; MC/ET/XXXVII/2292; registre
  - Minutes. 1908, 18 novembre - 20 novembre, 18 novembre - 20 novembre 1908; MC/ET/XXXVII/2293; registre
  - Minutes. 1908, 21 novembre - 25 novembre, 21 novembre - 25 novembre 1908; MC/ET/XXXVII/2294; registre
  - Minutes. 1908, 26 novembre - 30 novembre, 26 novembre - 30 novembre 1908; MC/ET/XXXVII/2295; registre
  - Minutes. 1908, 1er décembre - 4 décembre, 1er décembre - 4 décembre 1908; MC/ET/XXXVII/2296; registre
  - Minutes. 1908, 7 décembre - 10 décembre, 7 décembre - 10 décembre 1908; MC/ET/XXXVII/2297; registre
  - Minutes. 1908, 11 décembre - 15 décembre, 11 décembre - 15 décembre 1908; MC/ET/XXXVII/2298; registre
  - Minutes. 1908, 16 décembre - 18 décembre, 16 décembre - 18 décembre 1908; MC/ET/XXXVII/2299; registre
  - Minutes. 1908, 19 décembre - 22 décembre, 19 décembre - 22 décembre 1908; MC/ET/XXXVII/2300; registre
  - Minutes. 1908, 23 décembre - 29 décembre, 23 décembre - 29 décembre 1908; MC/ET/XXXVII/2301; registre
  - Minutes. 1908, 30 décembre - 31 décembre, 30 décembre - 31 décembre 1908; MC/ET/XXXVII/2302; registre
  - Minutes. 1909, 4 janvier - 8 janvier, 4 janvier - 8 janvier 1909; MC/ET/XXXVII/2303; registre
  - Minutes. 1909, 9 janvier - 11 janvier, 9 janvier - 11 janvier 1909; MC/ET/XXXVII/2304; registre
  - Minutes. 1909, 12 janvier - 13 janvier, 12 janvier - 13 janvier 1909; MC/ET/XXXVII/2305; registre
  - Minutes. 1909, 14 janvier - 16 janvier, 14 janvier - 16 janvier 1909; MC/ET/XXXVII/2306; registre
  - Minutes. 1909, 18 janvier - 20 janvier, 18 janvier - 20 janvier 1909; MC/ET/XXXVII/2307; registre
  - Minutes. 1909, 21 janvier - 23 janvier, 21 janvier - 23 janvier 1909; MC/ET/XXXVII/2308; registre
  - Minutes. 1909, 25 janvier - 27 janvier, 25 janvier - 27 janvier 1909; MC/ET/XXXVII/2309; registre
  - Minutes. 1909, 28 janvier - 29 janvier, 28 janvier - 29 janvier 1909; MC/ET/XXXVII/2310; registre
  - Minutes. 1909, 1er février - 4 février, 1er février - 4 février 1909; MC/ET/XXXVII/2311; registre
  - Minutes. 1909, 5 février - 9 février, 5 février - 9 février 1909; MC/ET/XXXVII/2312; registre
  - Minutes. 1909, 10 février - 11 février, 10 février - 11 février 1909; MC/ET/XXXVII/2313; registre
  - Minutes. 1909, 12 février - 15 février, 12 février - 15 février 1909; MC/ET/XXXVII/2314; registre
  - Minutes. 1909, 16 février - 17 février, 16 février - 17 février 1909; MC/ET/XXXVII/2315; registre
  - Minutes. 1909, 18 février - 20 février, 18 février - 20 février 1909; MC/ET/XXXVII/2316; registre
  - Minutes. 1909, 22 février - 24 février, 22 février - 24 février 1909; MC/ET/XXXVII/2317; registre
  - Minutes. 1909, 25 février, 25 février 1909; MC/ET/XXXVII/2318; registre
  - Minutes. 1909, 26 février - 27 février, 26 février - 27 février 1909; MC/ET/XXXVII/2319; registre
  - Minutes. 1909, 1er mars - 5 mars, 1er mars - 5 mars 1909; MC/ET/XXXVII/2320; registre
  - Minutes. 1909, 6 mars - 11 mars, 6 mars - 11 mars 1909; MC/ET/XXXVII/2321; registre
  - Minutes. 1909, 12 mars - 13 mars, 12 mars - 13 mars 1909; MC/ET/XXXVII/2322; registre
  - Minutes. 1909, 15 mars - 18 mars, 15 mars - 18 mars 1909; MC/ET/XXXVII/2323; registre
  - Minutes. 1909, 18 mars - 23 mars, 18 mars - 23 mars 1909; MC/ET/XXXVII/2324; registre
  - Minutes. 1909, 23 mars - 26 mars, 23 mars - 26 mars 1909; MC/ET/XXXVII/2325; registre
  - Minutes. 1909, 27 mars - 31 mars, 27 mars - 31 mars 1909; MC/ET/XXXVII/2326; registre
  - Minutes. 1909, 1er avril - 5 avril, 1er avril - 5 avril 1909; MC/ET/XXXVII/2327; registre
  - Minutes. 1909, 5 avril - 8 avril, 5 avril - 8 avril 1909; MC/ET/XXXVII/2328; registre
  - Minutes. 1909, 9 avril - 15 avril, 9 avril - 15 avril 1909; MC/ET/XXXVII/2329; registre
  - Minutes. 1909, 16 avril - 21 avril, 16 avril - 21 avril 1909; MC/ET/XXXVII/2330; registre
  - Minutes. 1909, 22 avril - 24 avril, 22 avril - 24 avril 1909; MC/ET/XXXVII/2331; registre
  - Minutes. 1909, 26 avril - 27 avril, 26 avril - 27 avril 1909; MC/ET/XXXVII/2332; registre
  - Minutes. 1909, 28 avril - 30 avril, 28 avril - 30 avril 1909; MC/ET/XXXVII/2333; registre
  - Minutes. 1909, 1er mai - 6 mai, 1er mai - 6 mai 1909; MC/ET/XXXVII/2334; registre
  - Minutes. 1909, 7 mai - 10 mai, 7 mai - 10 mai 1909; MC/ET/XXXVII/2335; registre
  - Minutes. 1909, 11 mai - 13 mai, 11 mai - 13 mai 1909; MC/ET/XXXVII/2336; registre
  - Minutes. 1909, 14 mai - 15 mai, 14 mai - 15 mai 1909; MC/ET/XXXVII/2337; registre
  - Minutes. 1909, 17 mai - 19 mai, 17 mai - 19 mai 1909; MC/ET/XXXVII/2338; registre
  - Minutes. 1909, 21 mai - 24 mai, 21 mai - 24 mai 1909; MC/ET/XXXVII/2339; registre
  - Minutes. 1909, 25 mai - 27 mai, 25 mai - 27 mai 1909; MC/ET/XXXVII/2340; registre
  - Minutes. 1909, 28 mai - 29 mai, 28 mai - 29 mai 1909; MC/ET/XXXVII/2341; registre
  - Minutes. 1909, 1er juin - 3 juin, 1er juin - 3 juin 1909; MC/ET/XXXVII/2342; registre
  - Minutes. 1909, 4 juin, 4 juin 1909; MC/ET/XXXVII/2343; registre
  - Minutes. 1909, 5 juin - 8 juin, 5 juin - 8 juin 1909; MC/ET/XXXVII/2344; registre
  - Minutes. 1909, 9 juin - 10 juin, 9 juin - 10 juin 1909; MC/ET/XXXVII/2345; registre
  - Minutes. 1909, 11 juin - 12 juin, 11 juin - 12 juin 1909; MC/ET/XXXVII/2346; registre
  - Minutes. 1909, 14 juin - 17 juin, 14 juin - 17 juin 1909; MC/ET/XXXVII/2347; registre
  - Minutes. 1909, 18 juin - 22 juin, 18 juin - 22 juin 1909; MC/ET/XXXVII/2348; registre
  - Minutes. 1909, 23 juin - 24 juin, 23 juin - 24 juin 1909; MC/ET/XXXVII/2349; registre
  - Minutes. 1909, 25 juin - 28 juin, 25 juin - 28 juin 1909; MC/ET/XXXVII/2350; registre
  - Minutes. 1909, 29 juin - 30 juin, 29 juin - 30 juin 1909; MC/ET/XXXVII/2351; registre
  - Minutes. 1909, 1er juillet - 5 juillet, 1er juillet - 5 juillet 1909; MC/ET/XXXVII/2352; registre
  - Minutes. 1909, 6 juillet - 10 juillet, 6 juillet - 10 juillet 1909; MC/ET/XXXVII/2353; registre
  - Minutes. 1909, 12 juillet - 16 juillet, 12 juillet - 16 juillet 1909; MC/ET/XXXVII/2354; registre
  - Minutes. 1909, 17 juillet - 20 juillet, 17 juillet - 20 juillet 1909; MC/ET/XXXVII/2355; registre
  - Minutes. 1909, 21 juillet - 26 juillet, 21 juillet - 26 juillet 1909; MC/ET/XXXVII/2356; registre
  - Minutes. 1909, 27 juillet - 28 juillet, 27 juillet - 28 juillet 1909; MC/ET/XXXVII/2357; registre
  - Minutes. 1909, 29 juillet - 31 juillet, 29 juillet - 31 juillet 1909; MC/ET/XXXVII/2358; registre
  - Minutes. 1909, 2 août - 6 août, 2 août - 6 août 1909; MC/ET/XXXVII/2359; registre
  - Minutes. 1909, 6 août - 9 août, 6 août - 9 août 1909; MC/ET/XXXVII/2360; registre
  - Minutes. 1909, 10 août - 14 août, 10 août - 14 août 1909; MC/ET/XXXVII/2361; registre
  - Minutes. 1909, 17 août - 21 août, 17 août - 21 août 1909; MC/ET/XXXVII/2362; registre
  - Minutes. 1909, 21 août - 26 août, 21 août - 26 août 1909; MC/ET/XXXVII/2363; registre
  - Minutes. 1909, 28 août - 31 août, 28 août - 31 août 1909; MC/ET/XXXVII/2364; registre
  - Minutes. 1909, 1er septembre - 5 septembre, 1er septembre - 5 septembre 1909; MC/ET/XXXVII/2365; registre
  - Minutes. 1909, 6 septembre - 8 septembre, 6 septembre - 8 septembre 1909; MC/ET/XXXVII/2366; registre
  - Minutes. 1909, 9 septembre - 15 septembre, 9 septembre - 15 septembre 1909; MC/ET/XXXVII/2367; registre
  - Minutes. 1909, 16 septembre - 20 septembre, 16 septembre - 20 septembre 1909; MC/ET/XXXVII/2368; registre
  - Minutes. 1909, 21 septembre - 23 septembre, 21 septembre - 23 septembre 1909; MC/ET/XXXVII/2369; registre
  - Minutes. 1909, 24 septembre - 27 septembre, 24 septembre - 27 septembre 1909; MC/ET/XXXVII/2370; registre
  - Minutes. 1909, 28 septembre, 28 septembre 1909; MC/ET/XXXVII/2371; registre
  - Minutes. 1909, 29 septembre - 30 septembre, 29 septembre - 30 septembre 1909; MC/ET/XXXVII/2372; registre
  - Minutes. 1909, 1er octobre - 5 octobre, 1er octobre - 5 octobre 1909; MC/ET/XXXVII/2373; registre
  - Minutes. 1909, 6 octobre - 7 octobre, 6 octobre - 7 octobre 1909; MC/ET/XXXVII/2374; registre
  - Minutes. 1909, 8 octobre - 11 octobre, 8 octobre - 11 octobre 1909; MC/ET/XXXVII/2375; registre
  - Minutes. 1909, 12 octobre - 15 octobre, 12 octobre - 15 octobre 1909; MC/ET/XXXVII/2376; registre
  - Minutes. 1909, 16 octobre - 20 octobre, 16 octobre - 20 octobre 1909; MC/ET/XXXVII/2377; registre
  - Minutes. 1909, 21 octobre - 25 octobre, 21 octobre - 25 octobre 1909; MC/ET/XXXVII/2378; registre
  - Minutes. 1909, 26 octobre - 28 octobre, 26 octobre - 28 octobre 1909; MC/ET/XXXVII/2379; registre
  - Minutes. 1909, 29 octobre - 30 octobre, 29 octobre - 30 octobre 1909; MC/ET/XXXVII/2380; registre
  - Minutes. 1909, 3 novembre - 6 novembre, 3 novembre - 6 novembre 1909; MC/ET/XXXVII/2381; registre
  - Minutes. 1909, 8 novembre - 11 novembre, 8 novembre - 11 novembre 1909; MC/ET/XXXVII/2382; registre
  - Minutes. 1909, 12 novembre - 15 novembre, 12 novembre - 15 novembre 1909; MC/ET/XXXVII/2383; registre
  - Minutes. 1909, 16 novembre - 17 novembre, 16 novembre - 17 novembre 1909; MC/ET/XXXVII/2384; registre
  - Minutes. 1909, 18 novembre - 20 novembre, 18 novembre - 20 novembre 1909; MC/ET/XXXVII/2385; registre
  - Minutes. 1909, 22 novembre - 25 novembre, 22 novembre - 25 novembre 1909; MC/ET/XXXVII/2386; registre
  - Minutes. 1909, 26 novembre - 27 novembre, 26 novembre - 27 novembre 1909; MC/ET/XXXVII/2387; registre
  - Minutes. 1909, 29 novembre - 30 novembre, 29 novembre - 30 novembre 1909; MC/ET/XXXVII/2388; registre
  - Minutes. 1909, 1er décembre - 4 décembre, 1er décembre - 4 décembre 1909; MC/ET/XXXVII/2389; registre
  - Minutes. 1909, 6 décembre - 9 décembre, 6 décembre - 9 décembre 1909; MC/ET/XXXVII/2390; registre
  - Minutes. 1909, 10 décembre - 13 décembre, 10 décembre - 13 décembre 1909; MC/ET/XXXVII/2391; registre
  - Minutes. 1909, 14 décembre - 16 décembre, 14 décembre - 16 décembre 1909; MC/ET/XXXVII/2392; registre
  - Minutes. 1909, 17 décembre - 20 décembre, 17 décembre - 20 décembre 1909; MC/ET/XXXVII/2393; registre
  - Minutes. 1909, 21 décembre - 22 décembre, 21 décembre - 22 décembre 1909; MC/ET/XXXVII/2394; registre
  - Minutes. 1909, 23 décembre - 27 décembre, 23 décembre - 27 décembre 1909; MC/ET/XXXVII/2395; registre
  - Minutes. 1909, 28 décembre - 30 décembre, 28 décembre - 30 décembre 1909; MC/ET/XXXVII/2396; registre
  - Minutes. 1909, 30 décembre - 31 décembre, 30 décembre - 31 décembre 1909; MC/ET/XXXVII/2397; registre
  - Minutes. 1910, 1er janvier - 7 janvier, 1er janvier - 7 janvier 1910; MC/ET/XXXVII/2398; registre
  - Minutes. 1910, 8 janvier - 14 janvier, 8 janvier - 14 janvier 1910; MC/ET/XXXVII/2399; registre
  - Minutes. 1910, 15 janvier - 22 janvier, 15 janvier - 22 janvier 1910; MC/ET/XXXVII/2400; registre
  - Minutes. 1910, 23 janvier - 31 janvier, 23 janvier - 31 janvier 1910; MC/ET/XXXVII/2401; registre
  - Minutes. 1910, 1er février - 9 février, 1er février - 9 février 1910; MC/ET/XXXVII/2402; registre
  - Minutes. 1910, 10 février - 16 février, 10 février - 16 février 1910; MC/ET/XXXVII/2403; registre
  - Minutes. 1910, 17 février - 22 février, 17 février - 22 février 1910; MC/ET/XXXVII/2404; registre
  - Minutes. 1910, 23 février - 28 février, 23 février - 28 février 1910; MC/ET/XXXVII/2405; registre